【裁判字號】    90,交易,30
【裁判日期】    900430
【裁判案由】    過失傷害
【裁判全文】
臺灣基隆地方法院刑事判決                            九十年度交易字第三０號
    公  訴  人  臺灣基隆地方法院檢察署檢察官
    被      告  甲○○
右列被告因過失傷害案件，經檢察官提起公訴（九十年度調偵字第七號），本院判決
如左︰
    主  文
甲○○因過失傷害人，處拘役伍拾日，如易科罰金，以佰元折算壹日。
    事  實
一、甲○○於民國八十九年六月四日晚間七時四十五分許，駕駛車號Ｑ五--六六八Ｏ
    號廂型車，沿基隆市○○路往大華僑方向行駛，途經開元路與明德一路交岔口，
    欲自支線道開元路駛入幹線道明德一路之際，本應注意汽車行駛至劃分支、幹線
    車道之交岔路口，支線道車應暫停讓幹線道車先行，又汽車在市區道路行駛，時
    速不得超過四十公里，且依當時情形，並無不能注意之情事，詎甲○○竟疏未注
    意，自支線道開元路駛入幹線道明德一路之際，未暫停禮讓幹線道車先行，貿然
    以時速約四十五公里之速度駛入明德一路，適乙○○騎乘車號ＧＰＴ--五六二號
    機車沿明德一路往市區方向直行駛至該交岔路口，見狀煞車閃避不及，甲○○所
    駕駛之Ｑ五--六六八Ｏ號廂型車左後方車門因而擦撞到乙○○之右手肘，致乙○
    ○人車倒地，受有左股骨外踝粉碎性骨折合併關節血腫、兩肘挫傷、擦傷及左腳
    挫傷等傷害。嗣經路人報警，甲○○則停車留在現場向到場處理之員警自首肇事
    犯行。
二、案經甲○○自首暨被害人乙○○訴由臺灣基隆地方法院檢察署檢察官偵查起訴。
    理  由
一、訊據被告甲○○，固坦承於駕駛Ｑ五--六六八Ｏ號廂型車至上開交岔路口，因疏
    未注意告訴人乙○○之機車，而自開元路直行駛入明德一路交岔路口之際，其所
    駕駛之Ｑ五--六六八Ｏ號廂型車左後方車門擦撞告訴人，告訴人因而倒地受傷，
    其確有過失之事實不諱，惟辯稱：伊雖有過失，但告訴人騎機車未開車燈，致伊
    未能看清其來車，告訴人亦與有過失云云。經查：右揭事實迭據告訴人於偵查及
    本院審理時指述明確，復有告訴人所繪製之事故現場圖一份及臺灣礦工醫院診斷
    證明書一紙在卷足資佐證，觀之開元路係屬支線道、明德一路係屬幹線道，被告
    駕車駛至該支、幹線道交岔路口之際，本應暫停讓幹道車先行（道路交通安全規
    則第一百零二條第一項第二款內容參照），被告疏未注意及此，猶以時速約四十
    五公里之速度超速自支線道駛入幹線道，而致兩車擦撞，其行為自有過失，且被
    告之過失行為核與告訴人所受之傷害結果間具有相當因果關係。被告雖另辯稱告
    訴人騎車未開車燈亦與有過失云云，然此節為告訴人所否認，告訴人陳稱其機車
    車燈係於遭擦撞倒地後始熄滅等語，且查本件車禍發生時間係於晚間七時四十五
    分許，天色昏暗，告訴人於車禍發生前已騎車行駛相當之距離，告訴人所行駛之
    明德一路又係車流量頗大之路段，衡情告訴人實不可能於未開車燈之狀態下騎機
    車行駛，更何況本件並無任何證據足證告訴人確有未開車燈騎車之過失行為，被
    告空言辯稱因告訴人未開車燈行駛致伊未能看清來車云云，不足為信。本件事證
    明確，被告犯行堪以認定。
二、核被告甲○○所為，係犯刑法第二百八十四條第一項前段之過失傷害罪。被告於
    肇事後留在現場，並向到場處理之員警坦承肇事犯行，此情業經被告及告訴人分
    別陳明在卷，被告對於未發覺之犯罪自首並接受裁判，應依刑法第六十二條前段
    之規定減輕其刑。爰審酌被告尚無不良前科素行，有臺灣高等法院被告全國前案
    紀錄表在卷可稽，本次因一時駕車疏失肇事，致告訴人受有左股骨外踝粉碎性骨
    折合併關節血腫、兩肘挫傷、擦傷及左腳挫傷等傷害，肇事後雖已賠償告訴人新
    台幣五萬一千元，惟尚未能賠償告訴人其餘所受損害及其犯罪後態度等一切情狀
    ，量處如主文所示之刑，並諭知易科罰金之折算標準。
據上論斷，應依刑事訴訟法第二百九十九條第一項前段，刑法第二百八十四條第一項
前段、第六十二條前段、第四十一條第一項前段，罰金罰鍰提高標準條例第一條前段
、第二條，判決如主文。
本案經檢察官黃士元到庭執行職務。
中      華      民      國     九十     年      四      月     三十     日
                                    臺灣基隆地方法院交通法庭
                                              法  官  蔡佳玲
右正本證明與原本無異。
對於本件判決如有不服，應於收受送達後十日內向本院提出上訴書狀，上訴於臺灣高
等法院，并按他造當事之人數附具繕本。
                                              書記官  湯惠芳
中      華      民      國     九十     年      五      月     四       日
附錄論罪法條：
刑法第二百八十四條第一項：
因過失傷害人者，處六月以下有期徒刑、拘役或五百元以下罰金，致重傷者，處一年
以下有期徒刑、拘役或五百元以下罰金。


司法院資訊處製作；財團法人民間司法改革基金會備份。
